# 请教房地产开发企业成本分摊原则

提问人：ggzijue 时间：2021-11-26 16:21:47
背景：企业为从事房地产开发业务的上市公司，房地产开发项目成本分摊原则一贯为按照住宅和车位的预计收入占比对土地成本及建设成本进行分摊，高层、洋房、商业按照建筑面积占比对土地成本及建设成本进行分摊。
公司新承接建设一个项目，建设两个配建、三个公寓、三个可售商业，预计建成后其中一个配件由政府回购，三个可售商业、一个配件及三个公寓先进行出租（土地出让合同中规定了该地为租赁用地）。由于业务特殊，区别于该公司的其他房地产业务，公司难以合理预期出租收入，在分摊土地成本时未按照已执行原则按住宅和车位预计收入分摊成本。
公司就该项目的分摊原则：
1 、按照占地面积占比分摊土地成本，但是政府回购配建不参与分摊，地下车库不参与分摊，理由为政府回购价格较低，虽合同中未做规定，但公司认为回购价格是指是不包含土地成本的，因此不分摊土地成本；地下车库与土地成本相关性较弱，不参与土地成本分摊。
2 、按照建筑面积分摊建设成本。
请教： 1 、公司在该项目的分摊原则与其他业务不一致，是否合理。 2 、政府回购配建不参与土地成本分摊，公司的理由是否充分。 3 、是否有关于房地产开发企业成本分摊的政策规定及案例可以参考。多谢指教

回答人：chenyiwei
关于房地产开发企业成本分摊的政策没有统一规定，此前该企业的一般分摊方法应当是符合一般行业惯例的。如果针对少数个案（如主帖中的案例），原定的分摊政策确实不能适用，则选择其他合理方法也是可以接受的，这种情况不属于会计政策变更，而是“本期发生的交易或者事项与以前相比具有本质差别而采用新的会计政策”，也不影响对会计政策执行是否保持一贯性的判断。
政府回购配建不参与土地成本分摊，公司的理由也有一定合理性，但需要根据定量数字测算，合理估计其影响。